臺灣高等法院刑事判決　　　　　　　　　　　　　九十一年度上易字第二五六三號
　　上　訴　人
　　被　　　告　甲○○
右上訴人因竊盜案件，不服臺灣臺北地方法院九十一年度易字第八五三號，中華民國
九十一年八月十五日第一審判決（起訴案號：臺灣臺北地方法院檢察署九十一年度偵
字第八五三號）提起上訴，本院判決如左：
    主      文
上訴駁回。
    事實及理由
一、本件經本院審理結果，認第一審以上訴人即被告甲○○攜帶兇器毀越安全設備於
    夜間侵入住宅竊盜未遂，累犯，處有期徒刑一年。扣案被告甲○○所有活動扳手
    、螺絲起子及手電筒各一支均依法宣告沒收，認事用法及量刑均無不當，應予維
    持，並引用第一審判決書記載之事實、證據及理由。
二、上訴人即被告甲○○上訴意旨略以其物品尚未竊取得手，不構成竊盜云云。然查
    上訴人即被告甲○○於原審承認進入被害人乙○○之住處後，乃先將其住宅之大
    門反鎖，且在內已滯留十餘分鐘等，於本院亦稱其係以行竊之意思進入被害人乙
    ○○所居住之住宅，但因被害人乙○○所居住之住宅內並無值錢之物品，以致於
    被告並未竊得任何物品等情，（分見本院九十一年十月十八日訊問筆錄及同年月
    二十九日審判筆錄）；核與被害人乙○○於警訊、檢察官偵查中及於原審審理時
    就此部分所供述之情節相符，被害人乙○○於原審亦證稱：（問：案發當天你回
    到家裡後，你發現你家有無被翻動的痕跡？）有一個鐵櫃有被拉開的痕跡，放在
    鐵櫃前面的書也都被翻倒了，書就散亂一地等（分見偵查卷第十一頁偵訊筆錄、
    第三十頁訊問筆錄及原審卷第七十四頁至第七十六頁），足認被告進入被害人乙
    ○○住處後已先將其住處之大門反鎖，且在被害人乙○○住處已滯留有十餘分鐘
    ，及被害人乙○○住處之鐵櫃已被拉開翻動，鐵櫃前之書本已散落一地等，觀諸
    最高法院八十四年度台上字第四三四一號判決要旨「侵入竊盜究以何時為著手起
    算時點，依一般社會觀念，咸認行為人以竊盜為目的，而侵入他人住宅，搜尋財
    物時，即應認與竊盜之著手行為相當，上訴人在其主觀上既以竊盜為目的侵入廖
    一聰住處，並已進入廖某臥房，留滯時間有數分鐘之久，用眼睛搜尋財物，縱其
    所欲物色之財物尚未將之移入自己支配管領之下，惟從客觀上已足認其行為係與
    侵犯他人財物之行為有關，且屬具有一貫接連性之密接行為，顯然已著手於竊盜
    行為之實行，自應成立刑法第三百二十一條第二項第一項第一款於夜間侵入住宅
    竊盜罪之未遂犯」，被告既係以竊盜為目的，而侵入被害人之住宅，先將被害人
    住處之門反鎖，並滯留十餘分鐘，且動手去翻動屋內之鐵櫃，顯然已著手於竊盜
    行為之實行，復有扣案被告所有供竊盜所用螺絲起子、活動扳手及手電筒各一支
    可資佐證，及被害人乙○○住處之鐵窗被破壞之相片一張附卷可稽（見偵查卷第
    二頁）。而扣案被告所有供犯罪所用之螺絲起子長十八公分，活動扳手長二十九
    點六公分，二者均為金屬製成，且前端均鋒利，有該扣案之物可證，則以上述之
    物皆為金屬製成器物，前端甚為鋒利乙節觀之，客觀上已對人之生命、身體、安
    全構成威脅且具有危險性，衡諸最高法院七十九年台上字第五二五三號判例之要
    旨「刑法第三百二十一條第一項第三款之攜帶兇器竊盜罪，係以行為人攜帶兇器
    為其加重條件，此所謂兇器，其種類並無限制，凡客觀上足對人之生命、身體、
  安全構成威脅，具有危險性之兇器均屬之，．．．」，上述扣案螺絲起子、活動
    扳手當屬刑法第三百二十一條第一項第三款所稱之兇器。另被害人乙○○住宅後
    方為被告持前述活動扳手所破壞之鐵窗，依偵查卷第二頁所附之相片以觀，則與
    現時台灣地區一般民眾在住宅外部所加裝用以防盜用之鐵條式鐵窗相同，依最高
    法院五十五年台上字第五四七號判例要旨「刑法第三百二十一條第一項第二款所
    謂安全設備，係指依社會通常觀念足認為防盜之設備而言」，該鐵窗自屬刑法第
    三百二十一條第一項第二款所稱之安全設備；再臺北地區九十年十二月十四日之
    日沒時間為下午五時六分，業據原審向交通部中央氣象局查明，有該局九十一年
    七月十七日中象參字第九一０三八四０號函附於原審卷可稽（見原審卷第五十七
    頁），被告於該日日沒後之下午六時許，侵入被害人乙○○之住宅，依最高法院
    二十九年滬上字第六三號判例要旨「刑法上所謂夜間，為日出前日沒後，此徵之
    刑事訴訟法第一百四十六條第四項規定，至為明顯」，被告自屬於夜間侵入被害
    人乙○○之住宅，是被告甲○○於前述時間（夜間）持前述螺絲起子、活動扳手
    ，毀壞被害人乙○○住處之安全設備鐵窗後進入其住宅，著手於竊取財物而未遂
    之行為，事證明確，被告前揭之所辯，自無可採，被告空言上訴否認犯行，為無
    理由，應予駁回。
據上論斷，應依刑事訴訟法第三百六十八條、第三百七十三條判決如主文。
本案經檢察官田炳麟到庭執行職務。
中      華      民      國     九十一   年     十一     月     十二     日
                              臺灣高等法院刑事第十七庭
                                  審判長  法  官  陳  正  雄
                                          法  官  許  錦  印
                                          法  官  許  宗  和
右正本證明與原本無異。
不得上訴。
                                          書記官  廖  艷  莉
中      華      民      國     九十一   年     十一     月     十八     日
